【裁判字號】    99,易緝,55
【裁判日期】    990720
【裁判案由】    毒品危害防制條例
【裁判全文】
臺灣桃園地方法院刑事判決              99年度易緝字第55號
公  訴  人  臺灣桃園地方法院檢察署檢察官
被      告  甲○○
上列被告因違反毒品危害防制條例案件，經檢察官提起公訴（95
年度毒偵字第3792號），被告於準備程序中就被訴事實為有罪之
陳述，經本院合議庭裁定由受命法官獨任行簡式審判程序，茲判
決如下：
    主  文
甲○○施用第二級毒品，處有期徒刑貳月，如易科罰金，以新臺
幣壹仟元折算壹日。扣案玻璃球吸食器壹組沒收。
    事  實
一、甲○○前因施用毒品案件，經本院以94年度毒聲字第626 號
    裁定送觀察、勒戒，嗣因認無繼續施用毒品之傾向，於94年
    5 月30日釋放而出臺灣桃園看守所附設勒戒所，並經臺灣桃
    園地方法院檢察署檢察官以94年度毒偵字第2392號為不起訴
    處分確定。詎甲○○仍不知悛悔，於前揭觀察勒戒執行完畢
    釋放後5 年內，基於施用第二級毒品甲基安非他命之犯意，
    於95年7 月14日下午4 時，在桃園縣平鎮市鎮興里21鄰平鎮
    226 號之住處，施用第二級毒品甲基安非他命，嗣於同年月
    16日15時30分許，為警在桃園縣龍潭鄉○○街169 巷27弄內
    查獲，並扣得其施用第二級毒品甲基安非他命所使用之玻璃
    球吸食器1 組。
二、案經桃園縣政府警察局龍潭分局報告臺灣桃園地方法院檢察
    署檢察官偵查起訴。甲○○於準備程序中為有罪之陳述，經
    本院合議庭裁定由受命法官獨任行簡式審判程序。
    理  由
一、按被告以外之人於審判外之言詞或書面陳述，除法律有規定
    者外，不得作為證據。前項規定，於法院以簡式審判程序或
    簡易判決處刑者，不適用之，刑事訴訟法第159 條定有明文
    。查本案被告甲○○涉犯違反毒品危害防制條例第10條第2
    項施用第二級毒品案件，經檢察官提起公訴，被告於準備程
    序中就被訴事實為有罪之陳述，其所涉罪名為死刑、無期徒
    刑、最輕本刑3 年以上有期徒刑以外之罪，合於刑事訴訟法
    第273 條之1 得經法院裁定改行簡式審判程序之規定，經法
    官告知簡式審判程序之旨，並聽取公訴人、被告之意見後，
    合議庭裁定由受命法官獨任進行簡式審判程序，且無刑事訴
    訟法第159 條第1項 規定之適用，合先敘明。
二、經查：
  (一)上揭時地犯罪事實，業據被告甲○○於警詢及本院審理中坦
    承不諱（見臺灣桃園地方法院檢察署95年度毒偵字第3792號
    《下稱偵卷》第6 頁、本院卷第25頁背面、第35頁背面）第
    ，復有扣案之被告施用第二級毒品甲基安非他命所使用之玻
    璃球吸食器1 組可稽；又被告為警查獲後，經警採其尿液送
    臺灣尖端先進生技醫藥股份有限公司檢驗，該公司以酵素免
    疫分析法（ＥＩＡ）為初步檢驗及氣相層析質譜儀法（ＧＣ
    ／ＭＳ）進行確認檢驗後，結果呈安非他命陽性反應，此有
    該公司出具之濫用藥物檢驗報告1 紙附卷足憑，而被告前開
    所採尿液，既經前開氣相層析質譜儀分析法等較精密之實驗
    方式進行確認檢驗，已可完全排除被告服用其他藥物可能造
    成之毒品偽陽性反應，此有行政院衛生署管制藥品管理局92
    年06月20日管檢字第0920004713號函可供參考。是被告上開
    於警詢及本院審理中所為前揭任意性自白，核與事實相符，
    洵堪採信。
  (二)又查被告前因施用毒品案件，經本院以94年度毒聲字第626
    號裁定送觀察、勒戒，嗣因認無繼續施用毒品之傾向，於94
    年5 月30日釋放而出臺灣桃園看守所附設勒戒所，並經臺灣
    桃園地方法院檢察署檢察官以94年度毒偵字第2392號為不起
    訴處分確定乙節，有臺灣高等法院被告前案紀錄表、臺灣桃
    園地方法院檢察署刑案資料查註紀錄表及全國施用毒品案件
    紀錄表各1 份在卷可按。依上開說明，被告係於觀察、勒戒
    執行完畢釋放後，5 年內再犯毒品危害防制條例第10條第2
    項之罪，依毒品危害防制條例第23條第2 項規定，應依法起
    訴，本件檢察官予以起訴，即無不合。
  (三)綜上，本件事證明確，被告犯行洵堪認定，應予依法論科。
三、第查甲基安非他命為毒品危害防制條例第2 條第2 項第2 款
    所規定之第二級毒品。核被告所為，係犯毒品危害防制條例
    第10條第1 項之施用第2 級毒品罪。爰審酌被告犯罪之目的
    、動機、手段、被告前有施用毒品素行、被告之品行、智識
    程度、犯罪所生損害及其犯罪後坦認犯行，雖經通緝仍自動
    到案表示悔悟等一切情狀，從輕量處如主文所示之刑，並諭
    知易科罰金之折算標準，以示懲儆。又按，犯罪在中華民國
    九十六年四月二十四日以前者，除本條例另有規定外，有期
    徒刑、拘役或罰金，減其刑期或金額二分之一。又本條例施
    行前，經通緝而未於中華民國九十六年十二月三十一日以前
    自動歸案接受偵查、審判或執行者，不得依本條例減刑。中
    華民國九十六年罪犯減刑條例第2 條第1 項第3 款及第5 條
    ，分別定有明文。經查，被告上開犯罪雖係於96年4 月24日
    以前之95年7 月14日所犯，但被告係於96年7 月16日中華民
    國九十六年罪犯減刑條例施行前之95年12月8 日即經本院發
    布通緝，並遲至99年7 月1 日始自動歸案，並非於96年12月
    31日前自動歸案，是與中華民國九十六年罪犯減刑條例第5
    條所明定不得減刑之情形相符，故揆諸前揭規定，被告即不
    得依中華民國九十六年罪犯減刑條例規定予以減刑，附此敘
    明。末查，扣案之玻璃球吸食器一組，既為被告所有，且為
    供其施用甲基安非他命犯罪所用之物，併依刑法第38條第1
    項第2 款之規定宣告沒收。
據上論斷，應依刑事訴訟法第273 條之1 第1 項、第299 條第1
項前段，毒品危害防制條例第10條第2 項，刑法第11條，第38條
第1 項第2 款、第41條第1 項前段，判決如主文。
本案經檢察官李安蕣到庭執行職務。
中    華    民    國    99    年    7     月    20    日
                  刑事第九庭    法  官  黃立昌
以上正本證明與原本無異。
如不服本判決應於收受判決後10日內向本院提出上訴書狀，並應
敘述具體理由。其未敘述上訴理由者，應於上訴期間屆滿後20日
內向本院補提理由書( 均須按他造當事人之人數附繕本) 「切勿
逕送上級法院」。
                                書記官  張懿昀
中    華    民    國    99    年    7     月    21    日
論罪法條之依據：
毒品危害防制條例第10條
施用第一級毒品者，處六月以上五年以下有期徒刑。
施用第二級毒品者，處三年以下有期徒刑。

司法院資訊處製作；財團法人民間司法改革基金會備份。
